臺灣士林地方法院刑事裁定　
111年度士簡再字第1號
聲  請  人
即受判決人  郭皓恩



上列聲請人即受判決人因違反毒品危害防制條例案件，對於本院
中華民國108年6月28日108年度士簡字第352號刑事確定判決（聲
請簡易判決處刑案號：108年度毒偵字第500號），聲請再審，本
院裁定如下：
    主  文
再審之聲請駁回。
    理  由
一、聲請意旨略以：聲請人即受判決人郭皓恩（下稱聲請人）前
    違反毒品危害防制條例案件，經本院108年度士簡字第352號
    判處罪刑確定，然認定聲請人犯罪，係根據員警違法取得之
    證據，而上開案件判決確定時並無相關法院判例供主張有利
    於己之事，爰依刑事訴訟法第420條第1項第6款規定，聲請
    再審等語。
二、按刑事訴訟法第420條第1項第6款、第3項明定得據以聲請再
    審之新事實、新證據，非但內容係未經原確定判決法院調查
    審酌，尚且須執以與原確定判決已調查審酌之舊證據綜合判
    斷，從形式上觀察，即具有足以動搖原確定判決事實認定之
    可能性，二者兼備，始足當之（最高法院109年度臺抗字第8
    12號刑事裁定意旨參照）。又如依聲請意旨從形式上觀察，
    顯無理由而應予駁回，例如提出之事實、證據，一望即知係
    在原確定判決審判中已提出之證據，經法院審酌後捨棄不採
    ，而不具備新規性之實質要件，並無疑義者，當然無依刑事
    訴訟法第429條之2規定通知到場聽取意見之必要（最高法院
    109年度臺抗字第263號刑事裁定意旨參照）。
三、經查：聲請人因違反毒品危害防制條例案件，經臺灣士林地
    方檢察署檢察官以108年度毒偵字第500號聲請簡易判決處刑
    ，經本院於民國108年6月28日以108年度士簡字第352號刑事
    簡易判決判處聲請人有期徒刑5月，該判決已於同年8月1日
    確定等情，有前揭刑事簡易判決書附卷可參，並經本院調取
    該案卷宗核閱屬實。聲請人雖主張員警有違法取證云云，惟
    聲請人係經員警盤查後，員警徵得聲請人同意，採集其尿液
    送驗，結果呈安非他命類、甲基安非他命陽性反應，因而查
    悉聲請人施用第二級毒品犯行等情，業據本院調取該案卷宗
    內之臺灣新北地方檢察署107年度毒偵字第10015號偵查卷宗
    核閱無訛，並有聲請人之107年11月19日警詢筆錄、聲請人
    簽名捺印之堪察採證同意書及台灣檢驗科技股份有限公司濫
    用藥物檢驗報告等在卷可稽，且聲請人於民國108年3月14日
    接受檢察官訊問時，亦未向檢察官提及員警有違法取證一事
    ，此有該日訊問筆錄1份在卷可考，足徵員警之盤查、採證
    及驗尿程序，應無聲請意旨所指違法情事，聲請人主張原確
    定判決採證違法，難認與刑事訴訟法第420條第1項第6款所
    定「發現新事實或新證據」之要件相符，故聲請人再審之聲
    請係顯無理由，應予駁回。
四、本件聲請人之聲請再審，依聲請意旨所載，從形式上觀察，
　　有前述顯無理由而應逕予駁回之處，另聲請人已於111年5月
    10日死亡，認無依刑事訴訟法第429條之2前段規定通知聲請
    人到場並聽取意見之必要，附此敘明。
五、據上論斷，應依刑事訴訟法第434條第1項，裁定如主文。
中　　華　　民　　國　　111 　年　　7 　　月　　11　　日
　　　　　　　　　士林簡易庭法  官  莊明達
以上正本證明與原本無異。
如不服本裁定，應於裁定送達後5日內向本院提出抗告狀。因疫
情而遲誤不變期間，得向法院聲請回復原狀。
中　　華　　民　　國　　111 　年　　7 　　月　　11　　日
                            書記官  王淳平